臺灣桃園地方法院民事裁定　九十一年度聲字第一一○六號
　　聲　請　人　信佳資訊股份有限公司
　　法定代理人　甲○○
　　法定代理人　乙○○
右當事人間請求返還擔保金事件，本院裁定如左：
    主      文
本院九十一年度存字第一五四二號提存事件聲請人所提存之擔保金新臺幣玖拾萬元
，准予發還。
聲請費用由相對人負擔。
   理      由
一、本件聲請意旨略以：聲請人與相對人間請求清償債務事件，聲請人前遵鈞院九十
    一年度全十字第三二五二號民事裁定為擔保，曾提供新台幣九十三萬元為擔保金
    ，並以鈞院九十一年度存字第一五四二號提存事件提存在案。茲因查扣金額甚微
    ，無繼續執行必要，聲請人已向鈞院撤銷假扣押執行，且經定二十日以上期間催
    告受擔保利益人即相對人行使權利而未行使，爰依民事訴訟法第一百零四條第一
    項聲請准予返還擔保金。
二、按訴訟終結後，供擔保人證明已定二十日以上之期間，催告受擔保利益人行使權
    利而未行使者，法院應依其聲請，以裁定命返還提存物或保證書，民事訴訟法第
    一百零四條第一項第二款定有明文。至所謂訴訟終結，在因假扣押或假處分所供
    擔保之情形，因該擔保係為保障受擔保利益人因不當假扣押或假處分所受損害而
    設，倘執行法院已依假扣押或假處分裁定實施假扣押或假處分之執行，則在供擔
    保人撤回假扣押或假處分之執行前，受擔保利益人所受損害仍可能繼續發生，損
    害額既未確定，自無強令其行使權利之理。故在假扣押或假處分所供之擔保，供
    擔保人依民事訴訟法第一百零六條準用同法第一百零四條第一項第二款規定，聲
    請以裁定命返還其擔保金之場合，必供擔保人已撤回假扣押或假處分之執行，始
    得謂與民事訴訟法第一百條第一項第二款所謂訴訟終結相當，而得依該條款行使
    定期催告之權利。況供擔保人於假扣押或假處分之執行程序實施前撤回執行之聲
    請，縱未聲請撤銷假扣押或假處分裁定，依民事訴訟法第一百零四條第三項規定
    ，仍得聲請法院返還其提存物，故供擔保人有否聲請撤銷扣押或假處分裁定，均
    無礙於其依該第一項第二款行使定期催告之權利（最高法院八十五年台抗字第六
    四五號、八十六年度台抗字第五三號判決參照）。
三、經查，本院依職權調閱本院九十一年度全十字第三二五二號假扣押及九十一年度
    執全字第一六五五號假扣押執行卷宗，聲請人確於民國（下同）九十一年八月十
    三日向本院執行處撤銷已扣押相對人對第三人債權之執行，並於九十一年十月二
    十五日具狀表示就未扣押財產不欲繼續為假扣押執行之意，雖聲請人並未向本院
    聲請撤銷前開假扣押裁定，惟聲請人已在撤銷假扣押執行後以存證信函定期催告
    相對人行使權利，而相對人迄未有何訴訟主張，亦有存證信函及回執附卷可稽，
    並經本院查明屬實。依上說明，聲請人聲請返還擔保金，核無不合，應予准許。
四、依民事訴訟法第九十五條、第七十八條，裁定如主文。
中　　　華　　　民　　　國　　九十一　　年　　 十一 　　月　　二十九　　日
                                    臺灣桃園地方法院民事第二庭
~B法　　　官　管靜怡
右為正本係照原本作成
如對本裁定抗告須於裁定送達後十日內向本院提出抗告狀
中　　　華　　　民　　　國　　九十一　　年　　 十二 　　月　　　三　　　日
~B法院書記官  趙芳媞
